【裁判字號】    99,交聲,1542
【裁判日期】    991028
【裁判案由】    聲明異議
【裁判全文】
臺灣高雄地方法院交通事件裁定        99年度交聲字第1542號
原處分機關  高雄市政府交通局
異  議  人  乙○○
即受處分人
代  理  人  甲○○
上列異議人即受處分人因違反道路交通管理處罰條例案件，對於
高雄市政府交通局民國99年5 月18日所為之處分（原處分案號：
高市交裁字第裁32-B00000000號）聲明異議，本院裁定如下：
    主  文
異議駁回。
    理  由
一、原處分意旨略以：異議人即受處分人乙○○所有之車牌號碼
    079-CZH 號重型機器腳踏車（下稱系爭車輛），於民國99年
    3 月28日上午11時27分許，在高雄市○○路316 號前，因「
    在設有禁止停車標線之處所停車」，經高雄市政府警察局交
    通警察大隊逕行舉發，爰依道路交通管理處罰條例第56條第
    1 項第4 款及違反道路交通管理事件統一裁罰基準及處理細
    則第41條、第43條、第44條及第67條之規定，裁處異議人罰
    鍰新臺幣（下同）600 元等語。
二、聲明異議意旨略以：異議人於上開時間停放系爭車輛在高雄
    市○○路○段316 號前，該處同時標示有黃色禁止停車標線
    及白色停車格線，惟二者均模糊、不甚清晰，且已有斑駁、
    脫落之情事，難令民眾一望即知該黃色標線為有效標線，故
    依「倘有懷疑，則從被告之利益作解釋」之證據法則，應對
    異議人為有利之認定，爰聲明異議，請求撤銷原處分等語。
三、按黃實線係指設於路側者，用以禁止停車；禁止停車線，用
    以指示禁止停車路段，以劃設於道路緣石正面及頂面為原則
    ，無緣石之道路得標繪於路面上，距路面邊緣以30公分為度
    ；本標線為黃實線，線寬除設於緣石正面者以緣石高度為準
    外，其餘皆為10公分；本標線禁止時間為每日上午7 時至晚
    間8 時，如有延長或縮短之必要時，應以標誌及附牌標示之
    ，道路交通標誌標線號誌設置規則第149 條第1 項第4 款前
    段、第168 條第1 、2 、4 項分別定有明文。次按汽車停車
    時，設有禁止停車標誌、標線之處所不得停車；汽車駕駛人
    停車時，在設有禁止停車標誌、標線之處所停車者，處600
    元以上1,200 元以下罰鍰，道路交通安全規則第112 條第1
    項第4 款、道路交通管理處罰條例第56條第1 項第4 款規定
    甚明。而機器腳踏車違反上開規定，於期限內繳納罰鍰或到
    案聽候裁決者，處罰鍰600 元，違反道路交通管理事件統一
    裁罰基準表亦有規範。
四、經查：
  (一)異議人有於99年3 月28日上午11時27分許，在高雄市○○路
    316 號前停放系爭車輛，並遭警舉發之事實，有高雄市政府
    警察局高市警交相字第B0000000號舉發違反道路交通管理事
    件通知單、高雄市政府交通局99年5 月18日高市交裁字第裁
    32-B00000000號違反道路交通管理事件裁決書各1 紙、照片
    8 張在卷可憑（見院卷第23至26頁），是異議人上開事實，
    要堪認定。
  (二)異議人雖辯稱其停放系爭車輛之路段黃、白實線模糊不清，
    以致無從辨識該處是否准予停車云云。然觀諸舉發照片8 張
    （見院卷第25至26頁），異議人停放系爭車輛之高雄市○○
    路316 號前，確有劃設黃實線之標線，其油漆雖稍有脫落，
    惟線條尚屬明顯可辨且未間斷，無使一般汽車駕駛人無法辨
    識其意義之情形。另在異議人系爭車輛左側之普通機器腳踏
    車旁，固有些許白實線之痕跡，然該白實線顏色極為模糊，
    線條亦非連續，該路段復無機車停車格之劃設，自難認定主
    管機關有將該路段設置為機車停車格之用意。是異議人既於
    清楚劃設黃實線之路段違規停放系爭車輛，其主觀上具有故
    意甚明，異議人以前揭情詞置辯，顯屬無稽。至於異議人主
    張在其聲明異議後，高雄市○○路316 號前已有劃設機車停
    車格，並提出現場照片12張為據（見院卷第34至36頁）乙節
    ，則與異議人遭警舉發當時該路段是否為禁止停車路段無涉
    ，要難憑取。又異議人停放系爭車輛之時間為上午11時27分
    ，依前開說明，為每日上午7 時至晚間8 時之黃實線禁止停
    車時間，故異議人確有「在設有禁止停車標線之處所停車」
    之違規行為，洵堪認定。從而，原處分機關依道路交通管理
    處罰條例第56條第1 項第4 款規定，對異議人裁處罰鍰600
    元，核無違誤。異議人向本院聲明異議，為無理由，應予駁
    回。
五、據上論斷，應依道路交通案件處理辦法第19條，裁定如主文
    。
中    華    民    國    99    年    10    月    28    日
                      交通法庭  法  官  吳佳樺
如不服本裁定，應於收受送達後5 日內向本院提出抗告狀。
以上正本證明與原本無異。
中    華    民    國    99    年    10    月    28    日
                                書記官  陳恩慈

司法院資訊處製作；財團法人民間司法改革基金會備份。
